臺灣臺北地方法院交通事件裁定　　　　 94年度交聲字第681號
異　議　人
即受處分人　甲○○
上列受處分人因違反道路交通管理處罰條例案件，對於臺北市交
通事件裁決所於中華民國九十四年六月二十九日所為之處分（原
處分：北市裁二字第裁二二─Ｌ00000000號），聲明異
議，本院裁定如下：
    主  文
異議駁回。
    理  由
一、按汽車駕駛人轉彎時，不依標誌、標線、號誌指示者，處二
    百元以下六百元以下（即新臺幣【下同】六百元以上一千八
    百元以下）罰鍰，道路交通管理處罰條例第四十八條第二款
    定有明文。復按違反道路交通管理事件行為人，未依規定自
    動繳納罰鍰，或未依規定到案聽候裁決，處罰機關應於二個
    月內依違反道路交通管理事件統一裁罰基準表（下簡稱基準
    表）逕行裁決，違反道路交通管理事件統一裁罰基準及處理
    細則第四十四條第一項規定甚明；復依基準表之記載，違反
    道路交通管理處罰條例四十八條第二款規定，逾越應到案期
    限三十日以上經處罰機關逕行裁決處罰者，應處罰鍰一千八
    百元。又汽車駕駛人，違反道路交通管理處罰條例第四十八
    條各款規定者，應記違規點數一點，同法第六十三條第一項
    第一款亦有規定。
二、本件異議人即受處分人甲○○於民國九十三年九月三十日十
    時二十分許，騎乘車牌號碼ＢＧＶ─二五○號重型機車在嘉
    義縣大林鎮○○里○○○○○路水碓段行駛時，不遵守交通
    號誌規定而由南往東方向違規右轉，故為嘉義縣警察局民雄
    分局大美派出所警員簡大新當場以受處分人有道路交通管理
    處罰條例第四十八條第二款之違規行為掣發嘉義縣警察局嘉
    縣警交字第Ｌ00000000號舉發違反道路交通管理事
    件通知單（下簡稱舉發通知單）予以舉發，嗣受處分人遲至
    逾舉發通知單上所載之應到案日期（九十三年十月十五日）
    三十日後之九十四年二月五日始向原處分機關即臺北市交通
    事件裁決所申訴，原處分機關函請舉發機關調查結果，仍認
    受處分人有上開違規行為，乃依道路交通管理處罰條例第四
    十八條第二款（贅引第一項）、第六十三條第一項（漏載第
    一款）規定，於九十三年六月二十九日以北市裁二字第裁二
    二─Ｌ00000000號違反道路交通管理事件裁決書裁
    處受處分人罰鍰一千八百元，並記違規點數一點。
三、受處分人聲明異議意旨略以：九十三年九月三十日伊連同伊
    所有之車牌號碼ＢＧＶ─二五○號重型機車均在臺北，伊係
    騎乘前開機車至臺北之圖書館念書，機車就停放在圖書館門
    口，伊並非警員所指之違規人，舉發通知單上之簽名亦非伊
    所為云云。經查：
（一）本件受處分人確有上開違規情事，而遭執勤警員攔撿，警
      員當時並請求違規人出示駕駛執照、行車執照，而違規人
      所提出之駕駛執照、行車執照即係受處分人之駕駛執照、
      行車執照，且經警核對所有證件上資料、車牌號碼均相符
      ，駕駛執照上之照片亦即係違規人之照片，違規人所提出
      之證件並無任何問題，故執勤警員當場開立舉發通知單，
      並請違規人立即簽名收受等情，業據證人即舉發警員簡大
      新於本院調查時結證明確，並有上開舉發通知單一紙附卷
      可憑。復按交通警員製單舉發違反道路交通管理處罰條例
      所列之違規事實，本質上為行政處分，係公務員基於職務
      上權力，依法就特定之具體事件所為具公法上效果之單方
      行政行為，基於公務員為公法上行為具有公信力之原則，
      該行政處分當可被推定為真正，其據以依法處分之事實認
      定亦為正確無誤，況本件執勤警員與受處分人素不相識，
      應無捏造事實違法取締之必要，而本院亦查無證據足資證
      明執勤警員有何捏造事實違法取締之情事存在，則執勤警
      員本其維護交通秩序、安全職責所為之舉發，自應受到合
      法、正確之推定，不容受處分人任意否認。再觀諸舉發通
      知單上違規人之姓名、地址、出生年月日、身分證統一編
      號之記載，均與本件受處分人相符；且車牌號碼ＢＧＶ─
      二五○號重型機車之車主即記載為受處分人本人，而受處
      分人又表示伊之行車執照未曾遺失等語。從而，綜上事證
      ，堪認本件受處分人即係證人簡大新警員開立本件舉發通
      知單時之違規人，受處分人之違規事實堪以認定。
（二）受處分人雖辯稱伊當時人並不在嘉義，而係在臺北，且伊
      所有之機車亦在臺北云云，惟未能提出其他佐證以實其說
      ，是本院尚難採信。又人之簽名字跡可能隨簽名時之姿勢
      、握筆輕重或當時簽名情境之不同而有所不同，故即使出
      於同一人之手，其簽名字跡以肉眼觀之亦或有所差異，是
      縱認舉發通知單上之簽名字跡與受處分人其餘親筆簽名字
      跡有所差異，亦不能以此即推認受處分人非本件之違規人
      。
四、綜上所述，本件受處分人有前揭違規行為，原處分機關依道
    路交通管理處罰條例第四十八條第二款（贅引第一項）、第
    六十三條第一項（漏引第一款）之規定，裁處受處分人罰鍰
    一千八百元，並記違規點數一點，核無違誤，本件受處分人
    之異議為無理由，自應將其異議駁回。
據上論斷，應依道路交通案件處理辦法第十九條，裁定如主文。
中 　華 　民 　國　  九十四   年  　九  　月　　五  　日
                        臺灣臺北地方法院交通法庭
　                          法  官 劉素如
上正本證明與原本無異。
如不服本裁定，應於裁定送達後5日內向本院提出抗告狀。
                            書記官 陳俐妙
中 　華 　民 　國　  九十四   年  　九  　月　　五  　日
